臺灣臺中地方法院刑事裁定　　　　　　　94年度聲判字第39號
聲　請　人
即　告訴人　戊○○
代　理　人　王傳賢律師
被　　　告　乙○○
　　　　　　甲○○
　　　　　　丙○○
　　　　　　丁○○
上聲請人即告訴人因告訴被告擄人勒贖等案件，不服台灣高等法
院台中分院檢察署檢察長駁回再議之處分（九十四年度上聲議字
第七三一號），聲請交付審判，本院裁定如下：
    主    文
聲請駁回。
    理    由
一、聲請交付審判意旨如附件刑事交付審判聲請狀所載。
二、按告訴人不服上級法院檢察署檢察長或檢察總長認再議為無
    理由而駁回之處分者，得於接受處分書後十日內委任律師提
    出理由狀，向該管第一審法院聲請交付審判。法院認交付審
    判之聲請不合法或無理由者，應駁回之；認為有理由者，應
    為交付審判之裁定，並將正本送達於聲請人、檢察官及被告
    ，刑事訴訟法第二百五十八條之一第一項、第二百五十八條
    之三第二項，分別定有明文。
三、本件聲請人即告訴人戊○○以被告甲○○、乙○○、丙○○
    、丁○○等人與告訴人均為設於大陸廣東省江門市廣通自行
    車有限公司（下稱廣通公司）之經營幹部，由告訴人任董事
    長，被告乙○○為董事，被告丙○○為董事兼總經理，被告
    丁○○為董事兼副總經理，被告甲○○為董事。告訴人因在
    台灣另有事業，因此較少到大陸主持廣通公司之業務，被告
    四人在以偽造文書（已起訴）之方式侵占廣通公司資產後，
    為求進一步獲取告訴人之書面承認，以取得不法利益，乃勾
    結大陸公安熊慶平等人，以謊報告訴人有侵占犯行為由，進
    行綁架擄人勒贖之行為，迫使告訴人交付贖金及簽署協議書
    。告訴人於九十年一月七日下午二時許，至大陸廣東省江門
    市之廣通公司後，隨即遭熊慶平等公安拘捕，扣押告訴人之
    護照、台胞證、行動電話等，帶往公安局訊問，訊問後未能
    發現告訴人有何被告等所舉報之侵占犯行，卻仍不願將告訴
    人釋放，亦未依相關規定辦理羈押拘留手續，而於當日下午
    六時許，改將告訴人移至大陸廣東省江門市○○○路天龍二
    街長潤大酒店八一九號房間，並以言詞恐嚇告訴人之生命安
    全，繼續限制告訴人之自由，要告訴人與被告等人簽定協議
    書私下和解，並勒贖人民幣五十萬元。告訴人恐生命安全遭
    受不測，故依要求簽字承認侵占罪名，同意賠償及讓出股份
    ，並以電話聯絡台灣友人邱峻崇幫忙將人民幣五十萬元匯至
    廣東，於九十年一月八日晚上八時許，由洪俞喬將贖款交付
    予熊慶平，被告等人及熊慶平等人直到九十年一月八日，告
    訴人依熊慶平等人之要求交付五十萬元人民幣，及九十年一
    月九日傍晚完成協議書簽署（日期繕打為二００一年一月八
    日），始將告訴人釋放，告訴人恢復自由後，為保生命安全
    ，立即於九十年一月十日七時左右離開大陸廣東省江門市返
    回台灣，因而認被告等涉有刑法第三百四十七條第一項之擄
    人勒贖罪嫌或妨害自由、恐嚇得利罪嫌，向台灣台中地方法
    院檢察署檢察官提出告訴，經該署檢察官於九十四年四月二
    十七日，以被告等犯罪嫌疑不足為不起訴處分（九十三年度
    偵續一字第三三號），告訴人不服，聲請再議復經台灣高等
    法院台中分院檢察署檢察長於九十四年六月十六日，以再議
    無理由而駁回再議（九十四年上聲議字第七三一號）等情，
    業據本院調閱上開相關案卷查證無訛。告訴人雖以附件刑事
    交付審判聲請狀所載理由聲請交付審判。惟查被告等於偵查
    中均否認有告訴人所指擄人勒贖等犯行，而告訴人認被告等
    涉有擄人勒贖等犯行，無非以其提出之協議書為主要論據。
    但該協議書係告訴人與被告乙○○、丙○○、丁○○共同簽
    立，此不僅有該協議書影本附卷足參，並為告訴人及被告乙○○、丙○○、丁○○所不爭執，即告訴人所指案發時間九
    十年一月七日至九十年一月九日期間，被告甲○○均在台灣
    ，係事後經被告乙○○通知始悉此事，亦據被告乙○○、丁○○供明，被告甲○○於告訴人所指案發期間既未在現場，
    自難僅因被告甲○○對其餘被告向大陸公安舉發侵占一案事
    先同意，遽以認定被告甲○○亦有參予告訴人與其餘被告在
    大陸廣東省江門市長潤酒店簽立協議書一事。又觀諸該協議
    書，其所載內容對於告訴人固屬不利，然審酌告訴人與被告
    甲○○、乙○○、丙○○、丁○○之供述，及雙方所提出之
    事證，可知雙方對於廣通公司紅利之分配及資金款項之運用
    ，迭有爭議，被告乙○○、丙○○、丁○○據以向大陸廣東
    省江門市公安局舉報告訴人侵占，該公安局通知被告乙○○
    、丙○○、丁○○與告訴人進行對帳，應屬事理之常，並無
    可疑之處，且告訴人與被告甲○○、乙○○、丙○○、丁○○之間，關於廣通公司之經營，所涉恩怨錯綜複雜，旁人無
    從知悉，該協議書之內容是否不實，不得而知。況告訴人對
    於該協議書之內容迄今無一履行，事後復向廣通公司進貨，
    亦未清償貨款，凡此皆足徵被告乙○○、李振雄、丁○○向
    大陸廣東省江門市公安局提出告訴人侵占之舉報，顯非無因
    。雖當時對帳地點在大陸廣東省江門市長潤酒店，而非在江
    門市公安局，但我國司法權並不及於大陸地區，大陸地區之
    司法機關是否均遵循依法行政原則進行案件之處理無從得知
    。再告訴人於警訊、偵查中已供承係大陸公安熊慶平要其給
    付五十萬元人民幣，其依熊慶平之要求，以熊慶平之手機聯
    絡嘉義市之友人邱峻崇，邱峻崇通知其妻林淑惠籌措新台幣
    一百九十九萬五千元，交由會計陳怡君匯款至邱峻崇友人陳
    哲鑫帳戶，匯兌後由陳哲鑫將五十萬元人民幣送至江門市外
    海大橋加油站，交給當時擔任廣通公司副總經理之洪俞喬，
    再由洪俞喬送至江門市○○路九五號前人行道，熊慶平於九
    十年一月八日晚上約八時左右開車載其至該處，向洪俞喬取
    款等語；而證人陳怡君於偵查中僅證稱當時老闆娘即告訴人
    之妻叫伊匯款至陳蘇嬌、陳哲鑫帳戶，伊當時聽老闆娘說告
    訴人在大陸被綁架，匯款是老闆娘指示，伊只負責匯款而已
    等語；證人邱峻崇於偵查中證稱告訴人當時說被大陸公安抓
    去，要換錢，問伊有無熟悉之人可供換錢，伊介紹陳哲鑫，
    告訴人只說被公安抓去，沒有說被誰抓去，伊只知被告等與
    告訴人有要開股東會議，換錢之事沒說與公安有關係，也沒
    說與被告等有關係等語，並無任何積極證據足資證明被告等
    就大陸公安藉機向告訴人擷取五十萬元人民幣之不法利益一
    事，與大陸公安有何共同謀議之舉，亦難謂被告等知悉或影
    響大陸公安之辦案模式。至被告等涉嫌共謀於八十九年十二
    月間，在大陸廣東省江門市某處，虛偽書立振華公司與廣達
    公司之協議書三件，並偽刻廣達公司與李敏治印章蓋於其上
    ，再於八十九年十二月十五日在大陸廣東省江門市自行召開
    董事會，決議同意被告乙○○對告訴人涉嫌侵占公司財產之
    行為，向有關執法機關舉報，並同意終止廣達公司對廣通公
    司之代管行為，及變更董事長為被告李振瑞，副董事長為丙○○、丁○○，董事為被告甲○○、李孝輝，作成書面紀錄
    ，與該三件偽造之協議書，同時向大陸廣東省江門市對外經
    濟貿易委員會申請變更投資者，於九十年一月五日經江門市
    工商行政管理局核准廣通公司投資者由廣達公司變更為振華
    公司，觸犯刑法第二百十條、第二百十六條、第二百十七條
    之罪部分，前雖由台灣台中地方法院檢察署檢察官以九十一
    年度偵續字第一三三號提起公訴，但經本院審理結果，已於
    九十四年八月二十三日，以九十三年度訴字第二二三六號判
    決被告等均無罪在案，此部分尚不足以推定被告等確有告訴
    人所指擄人勒贖等犯行。台灣台中地方法院檢察署檢察官認
    被告等擄人勒贖等罪嫌不足予以不起訴處分，及台灣高等法
    院台中分院檢察署檢察長認原檢察官不起訴處分並無不合，
    而駁回告訴人再議之聲請，處分書既已詳列不起訴處分及駁
    回再議聲請之理由，並就未進行測謊及無從傳喚證人洪俞喬
    到庭作證之理由予以論述說明，所列理由復無任何違背經驗
    法則、論理法則或其他證據法則情事，告訴人仍執前詞聲請
    交付審判為無理由，應予駁回。
四、依刑事訴訟法第二百五十八條之三第第一項、二項，裁定如
    主文。
中　　華　　民　　國　九十四　年　　八　  月　二十六  日
                  台灣台中地方法院刑事第八庭
                        審判長法  官  朱光國
                              法  官  洪俊誠
                              法  官  鍾堯航
上正本證明與原本無異。
本裁定不得抗告。
                              書記官  葉泰濃
中　　華　　民　　國　 　94　　年　　8　　月　　26　　日
